【裁判字號】    88,易,4192
【裁判日期】    890126
【裁判案由】    恐嚇取財
【裁判全文】
臺灣高雄地方法院刑事判決                        八十八年度易字第四一九二號
    公  訴  人  臺灣高雄地方法院檢察署檢察官
    被      告  甲○○
右列被告因恐嚇取財案件，經檢察官提起公訴（八十八年度偵字第五三四三號），本
院判決如左：
    主  文
甲○○連續以加害生命之事，恐嚇他人致生危害於安全，累犯，處拘役伍拾日，如易
科罰金，以參佰元折算壹日。
    事  實
一、甲○○前曾於民國八十三年間因詐欺等罪，經本院分別判處有期徒刑並定應執行
    刑一年確定，於八十四年一月二十三日縮刑期滿執行完畢，再於八十五年間先後
    犯麻醉藥品管理條例案，經分別判處有期徒刑六月，後案與於八十六間另犯之恐
    嚇罪所處有期徒刑，定應執行刑八月，三罪於八十七年三月十五日執行完畢。仍
    不知悔改，又因不滿其前妻乙○○在八十四年間其父陳富寶死亡時，未出錢協助
    辦理後事，竟基於概括犯意，先於不詳時間，在信函上書寫「在陰世等著我會見
    一遊」、「提早把小孩子交待給孤兒院處理，否則就變成孤兒或是任其自生自滅
    ，我將含笑九泉無怨無悔」等恐嚇字樣，於八十七年十一月三十日，郵寄至高雄
    縣美濃鎮○○街二一七號乙○○之住處交付馮女，使之心生畏懼，致生危害於安
    全。繼又於同年十二月下旬間某日，在信函上書寫「到了期日大家就知道誰比較
    狠毒」、「假使有關造墓地之事情你沒有誠意付出款項，那麼我絕對放你不過，
    每天你就有戲好看」，並於外信封上書寫「忍耐有限，不要逼出悲劇」等字樣，
    暗示將不利於乙○○，再委由鄰居轉交，使乙○○心生畏懼，致生危害於安全。
二、案經乙○○訴由高雄縣警察局旗山分局移送臺灣高雄地方法院檢察署檢察官偵查
    起訴。
    理  由
一、訊據被告甲○○對於右揭時地，寄信二封與乙○○等事實均坦承不諱，惟否認有
    何恐嚇犯行，辯稱：伊父親陳富寶死後的遺產分給伊有七十萬元，是乙○○在保
    管，但乙○○不肯出錢分攤伊父親的墓地費用，伊只是要乙○○把錢拿出來造墓
    地云云。經查，右揭事實，業據告訴人乙○○到庭指訴綦詳，並有信函二份附卷
    可稽。而信函中所述在陰世會見，將小孩交付孤兒院等語，顯係欲加害乙○○生
    命之惡害甚明，所辯並未恐嚇云云，顯不足採。綜上所述，本件事證明確，被告
    犯行堪予認定。
二、核被告甲○○所為，係犯刑法第三百零五條之恐嚇安全罪。公訴人固認係同法三
    百四十六條之恐嚇取財未遂罪，惟通觀上開信函，主旨均在要求告訴人出錢，協
    助建造墓地一事，且被告確有交予告訴人金錢，此有被告自書之遺產分配始末暨
    所附告訴人存摺、存證信函各一份可憑，即告訴人亦不否認有該筆款項入帳，足
    認二人間確有金錢糾紛未明，是被告目的既在索債，主觀上尚乏為自己不法所有
    之意圖，即與恐嚇取財罪之構成要件有間，起訴法條容有違誤，應予變更。先後
    二次犯行，時間緊接，所犯構成要件相同罪名，顯係基於概括犯意而為，為連續
    犯，應以一罪論，並加重其刑。又被告前有如事實欄所載之犯罪科刑及執行情形
    ，此有臺灣高雄地方法院檢察署刑案資料查註記錄表在卷可稽，其受有期徒刑執
    行完畢後，五年內再犯本件有期徒刑以上刑之罪，為累犯，依法加重其刑。爰審
    酌被告犯罪之動機、目的、手段，犯罪後坦承犯行，態度尚佳等一切情狀，量處
    如主文所示之刑，並諭知易科罰金之折算標準，以資懲儆。
據上論斷，應依刑事訴訟法第二百九十九條第一項前段、第三百條，刑法第五十六條
、第三百零五條、第四十七條、第四十一條、罰金罰鍰提高標準條例第一條前段、第
二條，判決如主文。
本案經檢察官蔡麗宜到庭執行職務。
中    華    民    國      八十九     年       一      月      二十六    日
                                    臺灣高雄地方法院刑事第三庭
                                        法  官  陳  彥  宏
右正本證明與原本無異。
如不服本判決，應於判決送達後十日內，向本院提出上訴狀。
                                        書記官  林  宜  正
中    華    民    國      八十九      年      一      月      二十六    日
附錄論罪科刑法條：
刑法第三百零五條：
以加害生命、身體、自由、名譽、財產之事恐嚇他人，致生危害於安全者，處二年以
下有期徒刑、拘役或三百元以下罰金。


司法院資訊處製作；財團法人民間司法改革基金會備份。
